【裁判字號】    92,判,1581
【裁判日期】    921220
【裁判案由】    違反海關緝私條例
【裁判全文】
最  高  行  政  法  院  判  決                  九十二年度判字第一五八一號
    上  訴  人  豐利興貿易有限公司
    代  表  人  乙○○
    被 上訴 人  財政部高雄關稅局
    代  表  人  甲○○
右當事人間因違反海關緝私條例事件，上訴人對於中華民國九十一年三月五日高雄高
等行政法院八十九年度訴字第一二一六號判決，提起上訴，本院判決如左：
    主  文
上訴駁回。
上訴審訴訟費用由上訴人負擔。
    理  由
本件上訴人起訴主張：被上訴人以上訴人委由信杰報關有限公司於八十八年十二月十
日向被上訴人所屬前鎮分局報運進口「越南」產製「乾柿餅」乙批，計一五、三一二
噸（進口報單第ＢＣ＼八八＼WK七一＼○○三六號）。經該分局派員查驗結果產地存
疑待送鑑定，於送鑑定前准上訴人先繳納相當保證金放行。嗣經被上訴人檢樣及產地
證明書等相關文件，報請財政部關稅總局會商認定原產地。據財政部關稅總局八十九
年三月八日台總局認字第八九一○一四四五號函復：「經本總局進口貨品原產地認定
委員會八十九年第五次會議（八十九年三月三日）審議決議認定其原產地為中國大陸
」，核與原申報產地越南不符，且係屬未開放准許間接進口之大陸物品項目，認上訴
人顯有虛報產地，涉逃避管制情事。案經被上訴人核估來貨完稅價格為新台幣（下同
）五八五、五六一元，並以上訴人前另涉被上訴人（八四）前鎮字第一六二八、二○
二七號及（八七）前鎮字第○八七二、一○六八號等四案，違反海關緝私條例之同一
虛報行為，經被上訴人依法處分均告確定後，於五年內再犯同條例同一規定之違法行
為，依法罰鍰得加重一倍，乃依海關緝私條例第三十七條第三項轉據第三十六條第一
項及第四十五條規定，處上訴人貨價三倍之罰鍰（貨物業經押放無貨可供沒入，處二
倍罰鍰；另累犯加重一倍罰鍰）計一、七五六、六八三元；並依同條例第四十四條規
定追徵所漏進口稅款計二○一、○九四元。惟查被上訴人認定系爭進口柿餅原產地為
中國大陸而非越南，僅係以地緣關係（即越南與中國大陸地理位置相接）及關稅總局
進口貨品原產地認定委員會之鑑定報告為其依據；惟該鑑定報告顯與事實不符，蓋由
上訴人所提出之原始交易出貨發票、包裝單、直航進港原本提單及保險公司自起運港
越南至台灣之保險單、原產地政府農業部檢疫植物證明書（經越南駐台灣代表處認證
及越南公證所譯成中文後公證）、產地證明之官方文件（經駐胡志明市台北經濟文化
辦事處之認證），以及系爭柿餅加工廠即越南國玉蝶乾燥廠工廠執照、原產地供貨商
越南頭頓開發水產服務公司所提供產地培植區與加工過程之錄影帶、照片等，均足徵
系爭柿餅係由越南當地生產、加工、製造；此外，被上訴人單憑外包裝紙箱上有一個
簡體字「制」，即行認定該紙箱係大陸包裝品，且得出系爭柿餅乃源自大陸之結論，
尤嫌率斷；至就柿餅本身而言，越南鮮柿品種之果實直徑均在六公分以上，系爭柿餅
確實係越南鮮柿產區之柿餅加工廠所製造；再據上訴人訂貨時間及出口商向該柿餅加
工廠所簽訂之經濟合同文件，亦足佐證系爭柿餅確實係出產自越南且由越南直接進口
來台，並非如被上訴人所言為大陸貨品。而所謂虛報進口，依文義解釋，主觀上以故
意責任為前提，縱不採此見解，亦須有過失，本件上訴人已盡相當之注意義務，自無
過失可言。請撤銷訴願決定及原處分等語。
被上訴人則以：查本案被上訴人依據「進口貨品原產地認定標準」第五條之規定，檢
附來貨貨樣及上訴人所提供之產地證明書等相關文件，報請財政部關稅總局「進口貨
品原產地認定委員會」會商認定結果，系爭來貨原產地為中國大陸，其依法所為認定
，自具有法定效力及公正性與正確性。則上訴人所提供之產地證明書等有關文件內容
既與鑑定結果之事實不符，衡諸經驗法則，當以現實鑑定之證據力為強。查柿餅之加
工方式，越南產製，僅作曝曬、煙燻二步驟處理；大陸產製，除二者外，尚有按摩、
壓平等手續。所以大陸產製者外觀較為均小且圓滑。又越南柿子品種較小，大陸柿子
較大（六至七公分），越南柿子可能超過六公分，然數量不多，且越南產期適值雨季
末期，不利傳統日曬法大量製成柿餅。再就柿子製成柿子乾之比例為五比一，即五公
斤鮮柿，僅能製成一公分柿子餅。上訴人同一時段進口四批柿子餅計九十噸，換算成
鮮柿高達四百五十噸，已超過越南一季之產柿量。況查上訴人檢附之產地證明縱由越
南胡志明市商工會所簽發，然駐胡志明市台北經濟文化辦事處僅對該文件內商工會之
簽名或蓋章認證屬實，並非認證來貨原產地為越南。再上訴人與有大陸地緣關係之越
南廠商貿易往來，即應審慎查證來往廠商之信用，並防止原產地為中國大陸之物品進
口，上訴人未能注意查證所來往廠商之信用，並疏於監督系爭貨物之產地來源，其能
注意而未予注意，致虛報來貨產地，涉逃避管制，縱非故意，亦有過失，參照司法院
釋字第二七五號解釋，自應受罰等語，資為抗辯。
原審斟酌全辯論意旨及調查證據之結果，以：按「報運貨物進口而有左列情事之一者
，．．四、其他違法行為。．．有前二項情事之一而涉及逃避管制者，依前條第一項
及第三項論處。」、「私運貨物進口、出口或經營私運貨物者，處貨價一倍至三倍之
罰鍰。．．．前二項貨物沒入之。」，海關緝私條例第三十七條第一項第四款、第三
項及第三十六條第一項、第三項分別定有明文。次按「有違反本條例情事者，除依本
條例有關規定處罰外，仍應追徵其所漏或沖掉之稅款」「追徵或處罰之處分確定後，
五年內再犯本條例同一規定之行為者，其罰鍰得加重二分之一，犯三次以上者，得加
重一倍。」亦分別為同條例第四十四條、第四十五條所明定。另台灣地區與大陸地區
人民關係條例第三十五條第二項規定，台灣地區與大陸地區貿易，非經主管機關許可
，不得為之；而臺灣地區與大陸地區貿易許可辦法第七條第一項第一款規定：大陸地
區物品，除主管機關公告准許輸入之物品外，不得輸入台灣地區。而此辦法係依據台
灣地區與大陸地區人民關係條例第三十五條第三項規定訂定之法規命令。又「．．．
報運貨物進口有虛報產地者，即構成該條項（海關緝私條例第三十七條第一項）第四
款之違法行為。」「．．．二、海關緝私條例第三條、第三十七條．．．．所稱『管
制』之涵意相同，均係指左列情事。．．．（三）台灣地區與大陸地區貿易許可辦法
規定不得輸入之大陸物品。．．．」亦分別經財政部八十二年十月二十日台財關第0
00000000號、八十四年六月十七日台財關第八四一七二四五四二號函釋在案
，此二行政命令核與海關緝私條例規定之精神相符，爰予援用；故進口非屬「臺灣地
區與大陸地區貿易許可辦法」第七條規定准許輸入之大陸地區物品者，自構成進口禁
止輸入之物品而涉及逃避管制之行為。上開規定之執行均以進口貨物原產地之認定為
基礎，若進口人就貨物之原產地為不實之申報，即應依海關緝私條例之上開規定予以
處罰，以達國家貿易查緝管制之立法目的。經查，本件被上訴人將上訴人申報進口之
系爭柿餅取樣送請關稅總局進口貨品認定委員會鑑定，業經該認定委員會八十九年第
五次會議審議結果，認扣案之柿餅為大陸廣西地區產品，有審議表附卷可按。按上開
認定委員會係依據臺灣地區與大陸地區人民關係條例施行細則第三十三條規定所組成
，且為國內鑑定大陸物品之法定權責機關。該委員會成員係由有關機關代表（包括行
政院農業委員會、財政部關政司、經濟部國際貿易局、經濟部工業局、法務部調查局
之代表）、社會公正人士（包括中華民國全國商業總會、中華民國全國工業總會、中
華民國對外貿易發展協會之代表）、學者、專家及關稅總局人員所組成，除主任委員
外共有十五位委員，採合議制；另關稅總局於個案審議前，均先依其個案類型，就總
局所聘請之近百位諮詢專家中，遴選相關之二至三位專家，就個案貨樣表示意見，以
作為該會審議認定之參考。又本件認定委員會所諮詢專家中之李麒麟先生、林高吉先
生均為從事南北貨貿易多年，具有豐富實務經驗之業者，另一位史宏財先生為行政院
農業委員會桃園農業改良場從事園藝、食品加工之研究人員等情，業據本院另案八十
九年訴字第一二一九號違反海關緝私條例事件審理中向財政部關稅總局查明無訛，此
有財政部關稅總局九十年五月十一日台總局認字第九○一○二九五五號函、九十年五
月二十二日台總認字第九○二○○二九八號函影本附卷可佐。次查，財政部關稅總局
針對系爭柿餅原產地認定疑義案，於作成上項認定前，曾函囑我國駐外單位（駐胡志
明市台北經濟文化辦事處商務組）代向越南農業機關查詢該國生產鮮柿之種類、乾柿
餅產量及外銷出口量，並代購市面越南產乾柿餅貨樣供參，經我國駐外單位前往上訴
人所稱生產系爭柿餅之越南玉蝶乾燥工廠，取得若干乾柿樣品寄回關稅總局，並針對
上開詢問事項復稱：「越南南部大勒有鮮柿產區約一百公頃，每季可產出三百至四百
噸，另越南北部地區亦產鮮柿，．．．」、「本組依貴總局所附工廠登記證，由同奈
省福玉社官員陪同下，前往玉蝶乾燥廠查廠，經查越南林同省及同奈山區系越南新鮮
柿子及乾柿之產地，該區有多家設備簡陋之工廠從事乾柿製造工作，每年七月至十一
月為新鮮柿子之產期，乾燥工廠約作業至每年農曆過年前，．．．據供應商玉蝶乾燥
廠表示，該公司僅負責製造供貨給出口商巴地頭頓水產開採公司，由出口商負責出口
，．．．該供應商並表示，乾柿之加工程序甚為簡單，．．．」等情，有我國駐胡志
明市台北經濟文化辦事處商務組八十九年二月十七日（八九）胡志商字第一一九號函
、八十九年二月二日（八九）胡志商字第一○一號函附於本院卷足佐，且為兩造所不
爭。則上開進口貨品原產地認定委員成員各自基於專業知識，就採樣送鑑之系爭柿餅
包裝方式、柿餅大小、柿蒂、色澤等客觀形狀觀察，並參酌上訴人提供之上述進口報
單等相關文件資料、駐外單位查證結果、上述三位專家諮詢意見等項詳加研析後，以
本件進口柿餅其塑膠袋包裝方式及柿餅大小、柿蒂、色澤等與第三人另案進口報單
ＢＣ／八八ＷＫ七一／○○三六號大陸柿餅樣品存樣比對頗為類似。越南地區因氣
候關係，較不適合加工柿餅；且越南鮮柿並不便宜，柿餅相對加工成本提高，且經過
真空包裝行銷，實不屬原申報產地產品。越南柿餅規格直徑均在三至五公分左右，
不適合台灣市場，直徑六公分以上是中國廣西特有產品。送鑑貨樣係大陸廣西出產
水柿，經削皮、煙燻、曝曬、按摩壓平加工成品，其名稱即廣西恭城柿餅等為由，經
妥慎審議後始予確認係大陸物品，則其所為鑑定結果自具有公信力及專業性，無庸置
疑。且經本院就財政部關稅總局提示之本件原產地認定委員會議之召開、議決過程等
相關資料查核，亦未發現該次會議之程序有何瑕疵，則該原產地認定委員就本件貨品
原產地之認定結果，自應予以尊重及採信。又經本院調取上訴人於另案八十九年訴字
第一二一五號違反海關緝私條例事件九十年五月十六日準備程序中提出自稱取自玉蝶
乾燥廠之柿餅及被上訴人查扣之柿餅，經當庭勘驗結果，亦發現上訴人提出之柿餅其
色澤較暗紅，大小約在六公分以下；而本件查扣之柿餅顏色較鮮紅，其大小約在六公
分至八公分之間，此有本院九十一年二月十九日言詞辯論筆錄足按，堪認上訴人提供
之柿餅，亦與本件上訴人實際進口之柿餅並非相同之產品。次查，上訴人自稱其係同
時購買柿餅一批，分四次申報進口，業經其於本院另案八十九年度訴字第一二一九號
違反海關緝私條例事件九十年六月十三日準備程序中陳明在卷，而本件上訴人申報進
口柿餅數量為一五．三一二噸、另三次係於八十九年一月十七日進口柿餅一九．二○
○噸（繫屬本院八十九年度訴字第一二一五號案件）、八十九年一月二十日進口柿餅
四一‧八八○噸（繫屬本院八十九年度訴字第一二一九號）、八十九年一月二十六日
進口一一．八八○噸（繫屬本院八十九年度訴字第一二一四號案件），合計數量高達
八八．二七二噸，有本件進口報單及上開案件所附進口報單（進口申報單影本業經影
印附卷）可按，又玉蝶乾燥廠僅負責製造供貨給出口商頭頓公司，而上訴人所進口之
柿餅均係向頭頓公司訂購，業經上訴人陳明在卷，惟依上訴人所提出頭頓公司向玉蝶
乾燥廠購賣柿餅經濟合約書載稱，其購買者屬第一等級柿餅，尚不包括次級、劣級品
；則以被上訴人主張之鮮柿製成柿餅之通常比例五比一換算（見本院九十一年一月三
十日準備程序筆錄），上訴人採購之柿餅，至少須有約四百四十噸以上之鮮柿始得製
成；若以上訴人主張之比例四．二比一換算，亦至少須有約三百七十噸以上之鮮柿始
能製成，惟據上述我國駐外單位向越南農產總公司查詢之「越南南部大勒有鮮柿產區
約一百公頃，每季可出產三百至四百噸」情形以觀，上訴人進口柿餅量顯非越南南部
（即玉蝶乾燥廠所在地）當季鮮柿產量，加工、選取第一等級品後，所能供應；足以
推知上訴人主張系爭柿餅乃越南產製，並非大陸物品，顯與事實不符，殊難憑信。又
上訴人於本院審理中固提出所謂錄自越南玉蝶乾燥廠加工情形之錄影帶二卷，主張：
越南產製之柿餅規格非如被上訴人所言之五公分以下，而玉蝶乾燥廠之製造技術足以
生產系爭柿餅云云，惟該二卷錄影帶經本院勘驗後發現，影帶中之柿餅加工廠設備簡
陋，均係以人工操作方式進行柿餅加工，附近鮮柿園規模不大，且拍攝之地點及柿餅
大小，亦無法從影帶內容確知；況以上訴人進口柿餅總數高達八八．二七二噸，則縱
認影帶中之柿餅加工廠及柿園，係上訴人所稱之玉蝶乾燥廠，惟以影帶所顯示該工廠
設備、生產規模以觀，顯難產製上訴人所申報進口之柿餅總量。再者，系爭柿餅經關
稅總局原產地認定委員會委員鑑定，發現係經過半人工削皮、煙燻、曝曬、按摩、壓
平等若干製程始加工為成品；而上訴人前於該原產地認定委員會鑑定時所提供之供應
廠商製造過程錄影帶內容所示之製造過程，並無加工煙燻、風乾、按摩過程且用全人
工削皮，乃認上訴人提供之錄影帶加工程序並無法證明與本案送鑑貨樣有任何關係（
參見前揭審議表五(二)1.2.），就此項爭執，上訴人於本件審理中，雖另提供上揭錄影
帶供核，惟經勘驗該影帶所示內容僅見：以竹編容器裝盛鮮柿作曬乾製程，另有工人
以手工削皮、按摩柿子等情，然加工細部過程並不完整，錄影帶之製造廠亦未見有任
何煙燻設備。況且以上訴人進口總數量觀之，倘確由玉蝶乾燥廠製造供應，自不難舉
證具該規模產能之設備，惟上訴人並無法提出證據，以實其說，是上訴人訴稱：其進
口之柿餅均由越南玉蝶乾燥廠製造云云，自難採信。上訴人雖又提出原始交易出貨發
票、包裝單、直航進港原本提單、保險公司所核給自起運港越南至台灣之保險單、原
產地政府農業部檢疫植物證明書（經越南駐台灣代表處認證及越南公證所譯成中文後
公證）、產地證明之官方文件（經駐胡志明市台北經濟文化辦事處之認證）及越南玉
蝶乾燥廠執照等資料，主張：系爭乾柿餅確係產自越南云云；惟查，上開證明文件僅
具形式之證據力，至實質之證明力，仍須綜合全部卷證以為判斷。系爭柿餅確非越南
產製，業如前述，自難僅憑上訴人取具形式資料而推翻前開認定。況中國廣西柿餅，
如上所述，係禁止進口，廠商為能達進口台灣目的，多有經由越南運送台灣，規避禁
令情形；其由越南起運，形式上取據前揭資料，以達進口目的，實屬必然，自難僅憑
前揭資料為有利上訴人之認定。又上訴人雖復提出台灣疏果實用百科等資料，內載與
越南柿樹學名「DIOSPYROS KAKI」相同樹種，其果徑均在六公分以上，而爭執被上訴
人認定越南鮮柿直徑在六公分以下並非正確云云。然觀諸該資料，係對台灣省果樹之
研究報告，非針對越南地區之研究，而相同樹種因所植之區域不同，水文、氣候之差
異，所結之果實亦有差異，尚不能以此作為有利上訴人之論據。又本件系爭柿餅外包
裝紙箱所標示「製造日期」為中國大陸通行之簡體「制」字，上訴人對此並不否認，
雖主張該紙箱包裝為越南台商所產，並提出外包裝紙箱之工廠執照、出貨發票等影本
為證；然查，台灣「製」造之通用字體為「製」，並非簡體「制」字，上訴人主張外
包裝紙箱為台商製造，已屬矛盾，況所提出之工廠執照、出貨發票皆屬事後補提，且
無證據證明與本件柿餅之包裝紙箱有關，其證據力即堪推研。而此項標示僅為產地認
定佐證之一，縱予排除，亦無礙前揭認定。本件扣案之進口柿餅係來自中國大陸所產
製之事證已臻明確，至本院另案八十九年度訴字第一二一五號違反海關緝私條例事件
送請屏東科技大學檢驗查扣之柿餅，鑑定結果含水量為百分之二十九．七，固與上開
認定委員會審議表所述之柿餅含水量百分之三十五，稍有差異，惟因品種、土壤、氣
候、製程等因素，每粒柿餅之含水量原本不可能相同，尚不得以此推究該審議表之結
論存疑，故上訴人聲請將系爭柿餅送請行政院農業委員會試驗所鳳山熱帶試驗所分所
再加鑑定並請求傳訊屏東科技大學鑑定人陳景川，即無必要，附此敘明。又依司法院
釋字第五二一號解釋，海關緝私條例第三十七條第三項規定之處罰，並不以出於故意
為必要，過失仍有其適用，即行為人有故意或過失之歸責事由，均應處罰，至為明確
。且上訴人自述其於八十八年十月間左右與越南出口商簽約訂購系爭柿餅，簽約前曾
前往越南查看當地柿餅加工廠之廠房設備及其加工情形，其對於該地工廠設備簡陋、
產能有限，應知之甚稔，上訴人猶能取具前揭形式上合法之資料，而矇混入關，亦足
見其有虛報產地以逃避管制之故意。退而言之，本件系爭柿餅為非屬准許間接進口之
大陸物品項目，上訴人從事進口貿易業務多年，具有國際貿易之專業知識，自應熟知
進出口報關程序，亦知越南因地緣關係，極易進口大陸物品，當特別審慎注意，以防
進口管制之大陸物品，俾盡其誠實申報之義務，抑且上訴人前因違法進口大陸貨品而
受罰之記錄在案，此有高雄關稅局（八四）前鎮字第一六二八號、第二○二七號及（
八七）前鎮字第○八七二號、第一○六八號處分書附於原處分卷可稽，是上訴人對於
進口貨物之原產地更應提高注意義務，避免出口商以大陸貨品魚目混珠，惟上訴人於
進口系爭柿餅前仍疏未注意，再犯相同錯失，事後又託詞諉不知情，益徵上訴人對於
虛報貨物進口乙事，縱無故意，亦有不可卸責之過失。從而，被上訴人以上訴人虛報
產地，涉及逃避管制情事，且前經被上訴人以違反海關緝私條例之同一虛報行為，依
法處分均告確定在案，於五年內再犯同條例同一規定，乃依海關緝私條例第三十七條
第三項轉據同條例第三十六條第一項及第四十五條規定，對上訴人裁處貨價三倍之罰
鍰計一、七五六、六八三元，並依同條例第四十四條規定追徵所漏進口稅款二○一、
○九四元，揆諸首揭規定及說明，洵無違誤。聲明異議未准變更原處分，訴願決定予
以維持，俱無不合。上訴人起訴意旨求予撤銷，為無理由，而予駁回。並敘明兩造其
餘訴辯理由，與本件判決結果無涉，不一一論述。經核尚無不合。
上訴意旨略以：由被上訴人委由關稅總局進口貨品原產地認定委員會八十九年第五次
會議審議表可知，被上訴人委由駐外單位所取得之越南柿餅樣品，乃「無法銷售之次
級品」，從而原審判決以其於審理中，曾以該樣品與上訴人所進口之柿餅樣品比較，
二者目測觀之其大小、厚度明顯不同，進而認上訴人所進口之柿餅為大陸產製而非越
南產製之結論，判決理由顯有矛盾。另上訴人於九十年五月十六日所提供取自越南之
貨樣，亦屬與駐外單位所取樣同等級之無法銷售之次級品，其與上訴人所進口貨樣之
大小及顏色，自有如前述之差異，應屬當然。又原判決所指鮮柿製成柿餅之通常比例
為五：一，並無任何公式或數據足以佐證其說。再者，越南南部大勒有鮮柿產區約一
百公頃，每季可生產三百至四百噸，另越南北部地區亦產鮮柿，此乃我駐外單位查訪
結果而早見於上開審議表中，原審未察於此，遽下結論，難謂無判決不備理由之違誤
。且上訴人自始至終均陳稱本件買賣係與越南頭頓開發水產服務公司簽訂柿餅買賣契
約，並經其引介赴產地參觀柿樹之生產區域及加工工廠「玉蝶乾燥廠」，並非如原判
決所言，上訴人係指進口之柿餅全由玉蝶乾燥廠所生產。該供應商並表示，乾柿之加
工程序甚為簡單，該公司訂單如有利可圖，可立即擴大產能或請其他廠商幫忙代工，
有上開審議表九之（二）可知。又由上訴人於九十年八月三日所提出申請狀之附證五
可知，由越南旅遊指南可以看出十一月至三月係越南之乾季，再再佐證該認定委員會
之說詞與事實不符。本件柿餅是否為大陸物品，應屬「經驗性之不確定法律概念」，
法院自有權加以審酌其認定委員會認定結果之真正，原審未依職權調查證據，自屬違
背法令，上訴人已盡注意義務，無故意或過失可言云云，指摘原判決違誤。
本院查：（一）鑑定係為輔助法官對事物之判斷能力，命有特別學識經驗之第三人或
機構，本於其專門之事、技能經驗，陳述特別規律或經驗法則，獲致特定事項提供判
斷意見之證據調查程序，亦即以鑑定人為證據方法，而鑑定人之鑑定意見為證據資料
，俾以證明待證事項之調查證據。本件被上訴人將上訴人進口之系爭柿餅送請關稅總
局進口貨品認定委員會鑑定，與上訴人所主張係不確定的法律概念之適用解釋有別，
不容混淆。（二）原審除參酌原產地認定委員會鑑定意見外，並就上訴人提供之柿餅
，經勘驗與本件上訴人實際進口之柿餅並非相同之產品；復勘驗上訴人提供之供應商
製造過程之錄影帶，認與原產地認定委員會鑑定系爭柿餅之製造過程不同，並以越南
南部鮮柿總產量及該供應商玉蝶乾燥廠之工廠設備、生產規模顯難產製上訴人所申報
進口之柿餅總量，認上訴人進口之系爭柿餅之原產地為中國大陸，並就上訴人之責任
條件，詳予論述，不足以否定前揭關稅總局進口貨品認定委員會之鑑定意見。又當事
人雙方於就越南之雨季或乾旱季究屬幾月份至幾月份間，雖有爭執，因越南領土狹長
，南北差距大，雨季亦有差異，但尚不足以影響前揭鑑定意見之結果。上訴人就原審
取捨證據、認定事實之職權行使為爭執，尚難遽指原判決違背法令。（三）又證據之
取捨與當事人所希冀者不同，致其事實之認定亦異於該當事人之主張者，不得遽謂原
判決有判決不備理由或理由矛盾情形。另上訴人以被上訴人認定系爭貨價偏高乙節，
既屬新攻擊方法，依行政訴訟法第二百五十四條第一項規定，非本院所得審酌。上訴
人指摘原判決違誤，求予廢棄，非有理由，應予駁回。
據上論結，本件上訴為無理由，爰依行政訴訟法第二百五十五條第一項、第九十八條
第三項前段，判決如主文。
中    華    民    國    九十二      年      十二      月      二十      日
                    最 高 行 政 法 院  第 五 庭
                                審 判 長 法  官      徐  樹  海
                                         法  官      蔡  進  田
                                         法  官      鄭  淑  貞
                                         法  官      林  家  惠
                                         法  官      林  茂  權
右  正  本  證  明  與  原  本  無  異
                                         法院書記官  阮  桂  芬
中    華    民    國    九十二      年      十一      月    二十一      日


司法院資訊處製作；財團法人民間司法改革基金會備份。
